臺灣高雄地方法院刑事判決　　　　　　 100年度侵訴字第30號
公　訴　人　臺灣高雄地方法院檢察署檢察官
被　　　告　蔡宗霖
選任辯護人　吳春生律師
　　　　　　陳松甫律師
　　　　　　吳春生律師
上列被告因妨害性自主罪案件，經檢察官提起公訴（99年度偵字
第21680號），本院判決如下：
    主  文
蔡宗霖對於未滿十四歲之女子為性交，處有期徒刑壹年捌月。又
對於未滿十四歲之女子為性交，處有期徒刑壹年捌月。應執行有
期徒刑貳年。緩刑肆年，緩刑期間付保護管束，並接受法治教育
陸場次。
    事  實
一、蔡宗霖於民國97年7 月間，甫與未滿14歲之代號00000000少
    女（85年3 月生，真實年籍資料詳卷密封，下稱Ａ女）結識
    ，蔡宗霖可預見Ａ女當時可能係未滿14歲之人，竟仍基於縱
    Ａ女未滿14歲，仍執意與其為性交行為，且發生性交行為亦
    不違背其本意之不確定故意，分別於99年7 、8 月間某日，
    在高雄市林園區麥當勞附近之汽車旅館內，於未違反Ａ女意
    願之情形下，以陰莖插入Ａ女陰道內之方式，與Ａ女為性交
    行為1 次，又於前揭性交日期後相隔約1 、2 月後之某日，
    復另行起意，在前揭汽車旅館內，於未違反Ａ女意願之情形
    下，以陰莖插入Ａ女陰道內之方式，與Ａ女為性交行為1 次
    。
二、案經高雄縣政府警察局（現改制為高雄市政府警察局）移送
    臺灣高雄地方法院檢察署檢察官偵查起訴。
    理  由
一、按被告以外之人於審判外之陳述，雖不符前4 條（即刑事訴
    訟法第159 條之1 至159 條之4 ）之規定，而經當事人於審
    判程序同意作為證據，法院審酌該言詞陳述或書面陳述作成
    時之情況，認為適當者，亦得為證據。當事人、代理人或辯
    護人於法院調查證據時，知有第159 條第1 項不得為證據之
    情形，而未於言詞辯論終結前聲明異議者，視為有前項之同
    意，刑事訴訟法第159 條之5 定有明文。本案本院用以認定
    被告犯罪事實存否之被告以外之人於審判外之書面陳述，雖
    為傳聞證據，然檢察官、被告及辯護人於本院審判時，經告
    以要旨及提示後，均表示無意見，且未聲明異議（詳本院99
    審訴4419號卷第59頁），本院審酌上開證據均係依法取得，
    並無任何違背法律規定之情事，認為適當，依上揭刑事訴訟
    法第159 條之5 第2 項之規定，均有證據能力。
二、上開犯罪事實，業據被告於本院審理中坦白承認（詳本院侵
    訴卷第54頁，第89-93 頁）；核與被害人Ａ女於警詢、偵查
    中之陳述（高雄縣政府警察局警卷第6 頁反面倒數第5 行以
    下至第7 頁反面第13行、第9  頁反面，99年度偵字第21680
    號卷第37頁至第38頁）及證人黃○○於警詢、偵查中之證述
    情節（99年度偵字第21680號卷第53頁至第54頁）大致相合
    。並有被告持用0000000000門號通聯調閱查詢單（99偵
    21680號卷第11頁）、經Ａ女警詢筆錄指認之蔡宗霖相片（
    99偵21680號卷第12-14頁）、社會局家庭暴力及性侵害防治
    中心函附被害人Ａ女姓名對照表及個案輔導紀錄等附卷可參
    （本院侵訴卷第5-6頁密封袋內）。又Ａ女於案發時為未滿
    14歲之女子，亦有前揭Ａ女代號與真實姓名對照表供核。按
    刑法第227條第1項之對於未滿14歲之男女為性交罪，固不以
    行為人明知被害人為未滿14歲為絕對必要，若其有與未滿14
    歲之人性交之不確定故意者，亦應成立該罪。又此所謂「不
    確定故意」，係指行為人雖不知被害人係未滿14歲之人，但
    其主觀上已預見被害人可能係未滿14歲之人，竟仍執意為之
    ，而不違背其本意者而言。亦即行為人主觀上已有前述預見
    ，為認定其具有不確定故意之前提，此與在客觀上能否預見
    無關（最高法院93年度台上字第3557號判決參照）。經查，
    證人黃○○於偵查中到庭證述：我一上網跟對方（指被告）
    認識後不到一個月就有跟他說我14歲，我跟對方說被害人與
    我一樣的歲數等語（見99年度偵字第21680號卷第54頁），
    而被害人Ａ女於偵查中陳述：在98年7、8月之前我沒有跟被
    告說過我的年紀，但我認為他看得出來，因為我朋友有騙他
    我們是13、14歲（見99年度偵字第21680號卷第37頁），足
    認被告透過Ａ女之友人黃○○介紹Ａ女與被告結識時，黃○
    ○曾向被告告知Ａ女現為13、14歲之訊息。另被告於本院審
    理時自承：黃○○看起來比較多歲，被害人與黃○○比的話
    看來年紀小一點；被害人的想法比較天真、幼稚，我當時有
    一點點懷疑她的年紀未滿14歲等語（見本院侵訴字卷第87
    頁、第93頁），顯見被告與Ａ女初識時，對於被害人可能係
    未滿14歲之人，本應有所預見，而被告於上揭時、地與Ａ女
    為性交行為時，其主觀上既已預見Ａ女可能為未滿14歲之女
    子，然其竟未進一步究明Ａ女之實際年齡是否已滿14歲，即
    與之為性交行為，堪認被告對於與未滿14歲之女子為性交行
    為並不違背其本意，自具有對於未滿14歲女子為性交之不確
    定故甚明。足認被告之首揭自白確與事實相符，可資採為認
    定犯罪事實之依據。本案事證明確，被告犯行堪予認定，應
    依法論科。
二、論罪科刑部分：
（一）核被告所為，係犯刑法第227  條第1 項之對於未滿14 歲
      之女子為性交罪。其所為上開2 次與未滿14歲女子為性交
      行為，相隔約1 、2 個月，並非於同一時、地與Ａ女合意
      為多次性交行為，無從包括評價而論以一罪，是該2 次行
      為犯意各別、行為互殊，應予分論併罰。
（二）又刑法第227 條第1 項對於未滿14歲之女子為性交罪，法
      定刑為「3 年以上10年以下有期徒刑」，然同為對於未滿
      14歲之女子為性交行為，其原因動機不一，犯罪情節未必
      盡同，查被告乃係與被害人A 女為男女交往關係，在雙方
      兩情相悅情形下，發生親密行為，其間並無任何金錢對價
      ，且其為本案犯行前，並無任何前科紀錄，有臺灣高等法
      院被告前案紀錄表在卷可考；另考量被告已與Ａ女及其法
      定代理人達成和解，而Ａ女及其法定代理人並表示不再追
      究被告之刑責等情，業經Ａ女及其法定代理人陳述在卷（
      見本院侵訴卷第53頁），是依被告之犯罪情狀觀之，犯罪
      之惡性及情節尚非重大，然因其所犯刑法第227 條第1 項
      對於未滿14歲之女子為性交罪之法定本刑為3   年以上10
      年以下有期徒刑，與其犯罪情節相較，實屬情輕法重，客
      觀上容有情堪憫恕之處，爰均依刑法第59條之規定減輕其
      刑。
（三）至被告為本案犯行之際固為已滿20歲之成年人而故意對於
      未滿14歲之少女犯罪，惟兒童及少年福利法第70條第1 項
      規定：「成年人教唆、幫助或利用兒童及少年犯罪或與之
      共同實施犯罪或故意對其犯罪者，加重其刑至二分之一。
      但各該罪就被害人係兒童及少年已定有特別處罰規定者，
      不在此限」，而刑法第227 條第1 項之罪，係特別規定以
      被害人年齡為未滿14歲為其處罰之特殊要件，從而，本案
      被告所犯前述犯行，即無再適用兒童及少年福利法第70條
      第1 項前段規定加重處罰之餘地。
（四）爰審酌被告可預見Ａ女當時可能係未滿14歲之女子，思慮
      未臻成熟，對性關係判斷能力不佳，未能控制自己性慾，
      竟仍與之為性交行為，實有不該；惟念及被告犯後坦承全
      部犯行，已見悔意，被告並未以強制手段為之，並雙方已
      達成和解，Ａ女之父亦表示不願追究，業經Ａ女及其法定
      代理人陳述在卷（見本院侵訴卷第53頁），及被告之智識
      、犯罪之動機、目的、手段等一切情狀，分別量處如主文
      所示之刑，並定其應執行刑，以資懲儆。末查，被告前未
      曾受有期徒刑以上刑之宣告，有臺灣高等法院被告前案紀
      錄表在卷可參，且已達成和解，足認被告經此偵、審教訓
      後，當知警惕，信無再犯之虞，本院認其所宣告之刑，以
      暫不執行為適當，爰併予宣告緩刑4 年，以勵自新。又本
      院審酌被告與未滿14歲之少女發生性交行為，法治觀念顯
      然有待加強，為警惕被告日後應審慎行事，避免再犯，爰
      依刑法第74條第2 項第8 款規定，命被告應接受法治教育
      6 場次，以使被告培養正確法律觀念。另因被告所犯係屬
      刑法第91條之1 所列之罪，且本院諭知被告緩刑期間應接
      受法治教育之負擔，爰依刑法第93條第1  項第1 款、第2
      款規定，併予宣告於緩刑期間付保護管束。
據上論斷，應依刑事訴訟法第299 條第1 項前段，刑法第227 條
第1 項、第51條第1 項第5 款、第59條、第74條第1 項第1 款、
第2 項第8 款、第93條第1 項第1款、第2 款，判決如主文。
本案經檢察官張媛舒到庭執行職務。
中    華    民    國    100     年  10    月    5     日
                  刑事第六庭    審判長法  官  李璧君 
                                      法  官  李承曄
                                      法  官  王惠芬
以上正本證明與原本無異。
如不服本判決應於收受送達後10日內向本院提出上訴書狀，並應
敘述具體理由；如未敘述上訴理由者，應於上訴期間屆滿後20日
內向本院補提理由書（均須按他造當事人之人數附繕本）「切勿
逕送上級法院」。
中    華    民    國   100    年    10    月    5     日
                                      書記官  王紀芸
附錄本案論罪科刑法條：
刑法第227條
對於未滿十四歲之男女為性交者，處3年以上10年以下有期徒刑
。